臺灣桃園地方法院刑事判決　　　　　　　93年度訴字第1862號
公　訴　人　台灣桃園地方法院檢察署檢察官
被　　　告　乙○○○
指定辯護人　本院公設辯護人甲○○
上列被告因違反毒品危害防制條例案件，經檢察官提起公訴（93
年度毒偵字第3253號）及移送併案審理（93毒偵字第4679號），
嗣經本院訊問被告後，被告自白犯罪，檢察官聲請協商判決，經
本院合議庭裁定由受命法官改依簡式審判程序後為協商判決，並
判決如下：
    主  文
乙○○○連續施用第一級毒品，累犯，處有期徒刑拾月，扣案之
第一級毒品海洛因壹包（驗餘淨重零點零壹公克）、海洛因壹包
（驗餘淨重零點壹參公克）、海洛因殘渣袋壹只（殘渣無法析離
）沒收銷燬之，扣案之包裹海洛因包裝袋貳只（重零點貳貳公克
、零點壹玖公克）、削尖吸管參支、注射針筒壹支沒收；又連續
施用第二級毒品，累犯，處有期徒刑陸月，扣案之安非他命壹包
（毛重零點參公克）、安非他命壹包（毛重壹點零公克）沒收銷
燬之，應執行有期徒刑壹年參月，扣案之第一級毒品海洛因壹包
（驗餘淨重零點零壹公克）、海洛因壹包（驗餘淨重零點壹參公
克）、海洛因殘渣袋壹只（殘渣無法析離）、安非他命壹包（毛
重零點參公克）、安非他命壹包（毛重壹點零公克）均沒收銷燬
之，扣案之包裹海洛因包裝袋貳只（重零點貳貳公克、零點壹玖
公克）、削尖吸管參支、注射針筒壹支沒收。
    事實及理由
一、乙○○○前因竊盜案件，經本院於民國91年1 月24日以90年
    度易字第1003號判決判處有期徒刑10月，於91年4 月1 日確
    定，後於92年4 月6 日縮刑期滿執行完畢。
二、又乙○○○因施用毒品案件，經本院以90年度毒聲字第2747
    號送觀察、勒戒，因認有繼續施用毒品之傾向，復經本院以
    90年度毒聲字第3694號裁定施以強制戒治1 年，嗣經裁定停
    止戒治並交付保護管束，於91年8 月28日交付保護管束期滿
    ，由臺灣桃園地方法院檢察署檢察官於91年9 月24日以91年
    度戒偵字第501 號為不起訴處分確定。詎未戒除毒癮，復於
    5 年內，竟基於施用第一級毒品海洛因之概括犯意，自93年
    4 月上旬起至94年1 月18日上午止，在桃園縣中壢市○○路
    ○ 段184 號3 樓住處、桃園市區不詳賓館房間等處，以注射
    針筒施打之方式，連續施用海洛因多次，平均1 天施用3 、
    4 次；又基於施用第二級毒品安非他命之概括犯意，自93年
    4 月上旬起至94年1 月18日止，在上揭住處、桃園市區不詳
    賓館房間內，以將第二級毒品安非他命置於吸食器內，以火
    置於其下燒烤，上以吸食器吸其所融白煙之方式，連續施用
    安非他命多次，平均1 天施用2 、3 次，嗣於下列時、地查
    獲：
    (1)於93年7 月22日晚上6 時許，在桃園縣中壢市○○路○ 段
      184 號3 樓住處，經桃園縣政府警察局刑警隊員持台灣桃
      園地方法院93年度聲搜字第628 號搜索票執行搜索，當場
      查獲其所有供施用第一級毒品海洛因所用之削尖吸管3 支
      、海洛因殘渣袋1 只（殘渣無法析離）。
    (2)於同年10月28日下午3 時許，在桃園市○○街200 號3 樓
      305 室房間，為警查獲。
    (3)又於94年1 月4 日早上7 時20分許，在桃園市○○街○ 段
      22號前處，為警盤查，扣得第一級毒品海洛因1 包（驗餘
      淨重0.01公克、空包裝重0.22公克）、第二級毒品安非他
      命1 包（毛重0.3 公克）、其所有供施用第一級毒品海洛
      因所用之注射針筒1 支。
    (4)復於94年1 月6 日晚上9 時30分許，在桃園市○○路37號
      永安旅社302 室房間，為警查獲。
    (5)再於94年1 月18日凌晨1 時10分，在桃園市○○路160 號
      前，為警盤查，扣得第一級毒品海洛因1 包（驗餘淨重0.
      13公克、空包裝重0.19公克）、安非他命1 包（毛重1.0
      公克）。
    案經桃園縣政府警察局報請台灣桃園地方法院檢察署檢察官
    偵查起訴暨移送併案審理。
三、證據名稱：
    (一)被告乙○○○於本院訊問中之自白。
    (二)昭信科技顧問股份有限公司濫用藥物陽性檢體檢驗報告
        2 紙、法務部調查局94年1 月4 日調科壹字第08000881
        7 號、94年3 月14日調科壹字第080008916 號鑑定通知
        書各1 紙附卷可稽。
    (三)削尖吸管3 支、海洛因殘渣袋1 只（殘渣無法析離）、
        海洛因1 包（驗餘淨重0.01公克、空包裝重0.22公克）
        、第二級毒品安非他命1 包（毛重0.3 公克）、注射針
        筒1 支、海洛因1 包（驗餘淨重0.13公克、空包裝重0.
        19公克）、安非他命1 包（毛重1.0公克）扣案可佐。
四、本件經檢察官與被告於審判外達成協商之合意且被告已認罪
    ，其合意內容為：被告願受科刑範圍為第一級毒品處有期徒
    刑10月、第二級毒品處有期徒刑6 月，應執行有期徒刑1 年
    3 月。經查，上開協商合意並無刑事訴訟法第455 條之4 第
    1 項所列情形之一，檢察官聲請改依協商程序而為判決，本
    院爰不經言詞辯論，於協商合意範圍內為協商判決，合予敘
    明。又公訴人雖僅就被告自93年4 月間某日至同年5 月間某
    日止，施用第一級毒品海洛因及施用第二級毒品安非他命之
    犯行起訴，惟被告其餘施用海洛因及安非他命犯行，雖未據
    公訴人起訴，但因與已起訴部分，有連續犯裁判上一罪關係
    ，為起訴效力所及，並經檢察官移送併辦，依審判不可分之
    原則，本院自得併與審理。
五、沒收：扣案之第一級毒品海洛因1 包（驗餘淨重0.01公克）
    、海洛因1 包（驗餘淨重0.13公克）、海洛因殘渣袋1 只（
    殘渣無法析離）、第二級毒品安非他命1 包（毛重0.3 公克
    ）、安非他命1 包（毛重1.0 公克），應依毒品危害防制條
    例第18條第1 項前段規定沒收銷燬之；扣案之包裹海洛因包
    裝袋2 只（重0.22公克、0.19公克），有防止毒品裸露、逸
    出之功用，並便於攜帶，其係供施用第一級毒品所用之物，
    至為顯然，且被告亦供承為其所有，惟與毒品危害防制條例
    第18條第1 項前段所謂之「專供施用毒品之器具」係指製作
    該物品之目的及使用上係專門供作施用毒品之器具而言，如
    施用鴉片所用之水煙袋等應特殊製作之物品不同，是上開外
    包裝應依刑法第38條第1 項第2 款規定宣告沒收；扣案之削
    尖吸管3 支、注射針筒1 支，為被告所有供施用海洛因之用
    ，業據被告供承在卷，爰依刑法第38條第1 項第2 款之規定
    宣告沒收。另被告於93年10月28日下午3 時許，為警查獲而
    扣得之第二級毒品安非他命11包（毛重合計6.9 公克）、吸
    食器1 組、分裝袋2 只、注射針筒3 支，及於94年1 月6 日
    晚上9 時30分許為警查獲而扣得之海洛因1 包（毛重0.2 公
    克），被告否認為其所有，又查無其他積極證據證明為被告
    所有且供犯罪所用之物，自不予宣告沒收，附此敘明。
六、應適用之法條：刑事訴訟法第273 條之1 第1 項、第455 條
    之4 第2 項、第455 條之8 ，毒品危害防制條例第10條第1
    項、第2 項、第18條第1 項前段，刑法第11條前段、第56條
    、第47條、第51條第5款、第38條第1 項第2 款。
七、本判決除有刑事訴訟法第455 條之4 第1 項第1 款、第2 款
    、第4 款、第6 款、第7 款所定情形之一，或違反同條第2
    項規定者外，不得上訴。
八、如不服本件判決，得自收受判決送達之日起10日內，向本院
    提出上訴書狀，上訴於第二審法院。
中　　華　　民　　國　　94　　年　　4 　　月　　11　　日
                    臺灣桃園地方法院刑事第一庭
                        法  官  黃  梅  淑
上正本證明與原本無異。
                        書記官  魏  里  安
中　　華　　民　　國　　94　　年　　4 　　月　　11　　日
附錄本案論罪科刑法條：
毒品危害防制條例第10條規定：
施用第一級毒品者，處六月以上五年以下有期徒刑。
施用第二級毒品者，處三年以下有期徒刑。
毒品危害防制條例第18條第1項規定：
查獲之第一、二級毒品及專供製造或施用第一、二級毒品之器具
，不問屬於犯人與否，均沒收銷燬之；查獲之第三、四級毒品及
製造或施用毒品之器具，無正當理由而擅自持有者，均沒入銷燬
之。但合於醫藥、研究或訓練之用者，得不予銷燬。
